ACORDAO-COMPLETO-2349711

ACÓRDÃO DE RELAÇÃO

ACÓRDÃO DE RELAÇÃO 2304/2019 ATA 9/2019 - SEGUNDA CÂMARA

Acórdão 2304/2019-TCU-Segunda Câmara
	Os ministros do Tribunal de Contas da União, reunidos em sessão de 2ª Câmara, ACORDAM, por unanimidade, em: 
	a) com fundamento no artigo 143, inciso V, alínea "d", do Regimento Interno, c/c o enunciado 145 da Súmula de Jurisprudência predominante do Tribunal, retificar, por inexatidão material, o Acórdão 12486/2016-TCU-Segunda Câmara, prolatado na sessão 16/11/2016, Ata 40/2016, relativamente ao subitem "9.2", de modo que onde se lê: "condenando-os ao pagamento das quantias abaixo especificadas", leia-se: "condenando-os, solidariamente, ao pagamento das quantias abaixo especificadas", mantendo-se inalterados os demais termos do acórdão ora retificado, de acordo com os pareceres emitidos nos autos;
b ) com fundamento no art. 27 da Lei nº 8.443/1992, c/c o art. 218 do Regimento Interno/TCU, dar quitação aos Srs Carlos Eduardo Pimenta da Luz, Renan Doyle Maia Filho e Edelvira Rocha Gonçalves Varella e Silva, ante o recolhimento integral das multas que lhes foram aplicadas por pelo Acórdão 12486/2016-TCU-Segunda Câmara, de acordo com os pareceres emitidos nos autos.
1. Processo TC-Processo 012.873/2013-6 (TOMADA DE CONTAS ESPECIAL) 
	1.1. Responsáveis: Carlos Eduardo Pimenta da Luz (XXX.115.217-XX) ; Edelvira Rocha Goncalves Varella e Silva (XXX.488.447-XX) ; Engeproc Construtora Ltda (03.075.674/0001-43) ; Renan Doyle Maia Filho (XXX.932.687-XX) 
	1.2. Órgão/Entidade: Fundo Nacional de Desenvolvimento da Educação; Governo do Estado do Rio de Janeiro
	1.3. Relator: Ministro Aroldo Cedraz
	1.4. Representante do Ministério Público: Subprocurador-Geral Paulo Soares Bugarin
	1.5. Unidade Técnica: Secretaria do TCU no Estado do Rio de Janeiro (Sec-RJ) .
	1.6. Representação legal: Roberto Moreno de Melo (138260/OAB-RJ) e outros, representando Renan Doyle Maia Filho; Fabrizio Rubstem Tinoco (118.201/OAB-RJ) , representando Edelvira Rocha Goncalves Varella e Silva; Cassio Azevedo Frauches (206.757-E/OAB-RJ) e outros, representando Engeproc Construtora Ltda; Isabella Correa de Lucena (166512-E/OAB-RJ) , representando Carlos Alexandre O Donnell Mallet e Engeproc Construtora Ltda. 
	1.7. Determinações/Recomendações/Orientações: não há.

Segunda Câmara

Carlos Eduardo Pimenta da Luz (XXX.115.217-XX); Edelvira Rocha Goncalves Varella e Silva (XXX.488.447-XX); Engeproc Construtora Ltda (03.075.674/0001-43); Renan Doyle Maia Filho (XXX.932.687-XX)

AROLDO CEDRAZ

Roberto Moreno de Melo (138260/OAB-RJ) e outros, representando Renan Doyle Maia Filho; Fabrizio Rubstem Tinoco (118.201/OAB-RJ), representando Edelvira Rocha Goncalves Varella e Silva; Cassio Azevedo Frauches (206.757-E/OAB-RJ) e outros, representando Engeproc Construtora Ltda; Isabella Correa de Lucena (166512-E/OAB-RJ), representando Carlos Alexandre O Donnell Mallet e Engeproc Construtora Ltda.

TOMADA DE CONTAS ESPECIAL (TCE)

Secretaria do TCU no Estado do Rio de Janeiro (Sec-RJ).